【裁判字號】    97,重訴,6
【裁判日期】    971208
【裁判案由】    違反槍砲彈藥刀械管制條例等
【裁判全文】
臺灣臺南地方法院刑事判決               97年度重訴字第6號
公  訴  人  臺灣臺南地方法院檢察署檢察官
被      告  甲○○
                    （現另案於臺灣臺南監獄執行中）
選任辯護人  洪梅芬律師
            涂欣成律師
            呂蘭蓉律師
被      告  乙○○
                    （現於台東東成技能訓練所執行中）
                    現於台南看守所
選任辯護人  賴鴻鳴律師
            黃俊達律師
            劉錦勳律師
上列被告因違反槍砲彈藥刀械管制條例等案件，經檢察官提起公
訴（96年度偵字第11316號），本院判決如下：
    主  文
甲○○未經許可，販賣可發射子彈具有殺傷力之改造手槍，處有
期徒刑陸年，併科罰金新臺幣拾貳萬元，罰金如易服勞役，以新
台幣壹仟元折算壹日。銼刀壹支、鋸子壹支、游標尺壹支、小銼
刀拾支、鋸子刀片陸支、夾床壹台、鑽頭壹支、砂紙拾玖張，均
沒收。又未經許可，持有手槍之主要組成零件，處有期徒刑柒月
，併科罰金新臺幣貳萬元，罰金如易服勞役，以新台幣壹仟元折
算壹日。土造金屬撞針貳支，沒收。又行使變造之普通重型機車
駕照，足以生損害於公眾及他人，處有期徒刑肆月。吳連發名義
，發照日期94年3月22日，駕照號碼Ｚ000000000，管轄編號00000
000000 0之普通重型機車駕照上黏貼之甲○○相片壹張，沒收。
應執行有期徒刑陸年捌月，併科罰金新臺幣拾萬元，罰金如易
服勞役，以新台幣壹仟元折算壹日。銼刀壹支、鋸子壹支、游標
尺壹支、小銼刀拾支、鋸子刀片陸支、夾床壹台、鑽頭壹支、砂
紙拾玖張、土造金屬撞針貳支、吳連發名義，發照日期94 年3月
22日，駕照號碼Ｚ000000000，管轄編號000000000000之普通重型
機車駕照上黏貼之甲○○相片壹張，均沒收。
乙○○未經許可，持有可發射子彈具有殺傷力之改造手槍，處有
期徒刑貳年貳月，併科罰金新臺幣伍萬元，罰金如易服勞役，以
新台幣壹仟元折算壹日。仿BERETTA廠84型半自動手槍之改造手
槍壹枝（含彈匣壹個，槍枝管制編號：0000000000號）及改造子
彈顆，均沒收。
    事  實
一、（一）甲○○（綽號小白）明知可發射子彈、具有殺傷力之
    各式槍砲、子彈係違禁物，未經主管機關許可不得非法製造
    及販賣，竟基於製造及販賣其他可發射子彈具有殺傷力之槍
    枝、子彈之犯意，於民國96年3月間某日，在臺南市「東帝
    士百貨」附近之玩具槍枝模型店，以新臺幣（下同）1萬餘
    元之代價，購買玩具手槍1支後，隨即委請不知情之華元企
    業社之負責人乙○○將玩具槍槍管內之阻鐵貫通，再將已貫
    通之槍管換裝回原玩具手槍內，而製造完成具有殺傷力之仿
    BERETTA廠84型半自動手槍（槍枝管制編號：0000000000號
    ）之改造手槍1枝，及自行改造由金屬彈殼組合直徑8.9±
    0.5mm金屬彈頭而成之非制式子彈7顆後，於同年4、5月間某
    日不詳時間，在其臺南市○○區○○街672號住處附近大安
    街620巷內，以2萬元之代價，販賣予乙○○。又其明知土造
    金屬撞針係槍砲彈藥刀械管制條例所列管之槍枝主要組成零
    件，未經主管機關許可不得持有，竟於不詳之時間、地點，
    取得土造金屬撞針2支而持有之。（二）乙○○明知可發射
    子彈、具有殺傷力之各式槍砲、子彈係違禁物，未經主管機
    關許可不得非法持有，竟為防身而向甲○○購得上開改造手
    槍及子彈後，旋即無故隨身持有之。嗣於同年6月24日晚上9
    時45分許，乙○○與友人程廣賢、戊○○及丁○○等人，在
    臺南縣永康市○○街45號「阿雀姨海產店」飲酒時，期間，
    因程廣賢與戊○○發生口角並發生拉扯，乙○○不滿丁○○
    誤以為其出拳毆打戊○○而遭丁○○毆打頭部後，隨即基於
    傷害他人身體之犯意，推開丁○○並取出上開手槍朝丁○○
    之臀部擊發2槍（第1槍未擊中），導致丁○○受有左髖部受
    傷之傷害（傷害部分，業據撤回告訴），乙○○見狀隨即逃
    離現場。嗣於96年7月28日上午8時30分許，警方持本院核發
    之搜索票，在乙○○之臺南縣永康市○○○街97號3樓住處
    搜索時，在其房間及地下室電梯旁之店箱內查獲經拆解之槍
    管1枝、零件2個、槍身1枝、子彈5顆、彈匣1個、小挫刀3支
    、鐵刷1支、小剪刀1支、尖嘴鉗1支、擦槍油1瓶、槍枝零件
    1盒、擦槍通條1支、磨石1塊、砂布2塊等物，於乙○○將經
    拆解之上開槍管1支、零件2個、槍身1支組裝成手槍後，經
    警將手槍及子彈送請鑑定，始查悉上情。另乙○○於同日即
    96 年7月28日下午1時15分許，帶同警方前往甲○○所藏匿
    位於臺南市○區○○路3段之「綠驛汽車旅館603室」內，當
    場查獲甲○○持有改造子彈之工具銼刀1支、鋸子1支、游標
    尺1支、小銼刀10支、鋸子刀片6支、夾床1台、鑽頭1支、砂
    紙19張等物，及槍枝主要組成零件之土造金屬撞針2支，金
    屬管狀物3支、金屬柱狀物1支（均經公訴人另認罪嫌不足）
    、螺絲1盒、彈璜2支及複進橫桿30支等物。（三）另甲○○
    因案遭通緝，為免遭逮捕，竟基於變造特種文書及行使之犯
    意，於96年7月中旬某日，在臺南市○○區○○街672號住處
    ，將其兄吳連發因病寄放伊處之皮包內其兄所有發照日期94
    年3月22日，駕照號碼Ｚ000000000，管轄編號000 000000000
    之普通重型機車駕照（起訴書誤載為國民身分證，蒞庭檢察
    官已更正）侵占後（其兄吳連發就親屬侵占罪嫌部分未提出
    告訴），再將其上之照片撕除，換貼其本人之照片而予以變
    造，嗣再於一星期後投宿「綠驛汽車旅館」時，提出供登記
    之用而行使之，足以生損害於吳連發及交通部公路總局監理
    站對普通重型機車駕照管理之正確性。嗣經警於96年7月28
    日下午1時15分許，在綠驛汽車旅館603室內當場查獲，並扣
    得上開變造之普通重型機車駕照1枚。
二、案經臺南縣警察局永康分局報告台灣台南地方法院檢察署檢
    察官偵查起訴。
    理  由
一、被告乙○○部分：
    上開犯罪事實，迭據被告乙○○於警訊及偵、審中坦承不諱
    ，核與被害人丁○○於警訊及偵查中指述情節相符，復有財
    團法人奇美醫院丁○○之診斷證明書1紙、內政部警政署刑
    事警察局96年9月14日刑鑑字第0960122305號槍彈鑑定書1份
    及照片6張在卷（0000000000號警卷第33頁、偵字第11317號
    卷第50-52頁）可稽，及扣得經拆解之槍管1支、零件2個、
    槍身1支（嗣經警命被告乙○○組裝成改造手槍1支後送鑑定
    ，槍枝管制編號：0000000000號）、子彈5顆、彈匣1個、小
    挫刀3支、鐵刷1支、小剪刀1支、尖嘴鉗1支、擦槍油1瓶、
    槍枝零件1盒、擦槍通條1支等物可資佐證。是被告乙○○罪
    證明確，犯行堪以認定。
二、被告甲○○部分：
  (一)上開行使變造特種文書、未經許可持有槍枝之主要組成零件
    等犯行，業據被告甲○○分於偵、審中坦承不諱（詳偵字第
    11316號卷第24、45頁，本院卷審判筆錄），並有扣得變造
    之普通重型機車駕照1枚、土造金屬撞針2支等物可資佐證，
    而所查獲之土造金屬撞針2支，為內政部86.11.24台（86）
    內警字第8670683號公告所示【手槍之主要組成零件，有槍
    管、槍身、槍機、撞針、轉輪、滑套、彈匣、擊錘等】之槍
    枝主要組成零件。是被告甲○○此二部分之犯行，罪證明確
    ，犯行均堪以認定。
  (二)訊據被告甲○○，矢口否認有上開改造及販賣槍、彈之犯行
    ，辯稱：被告乙○○被警搜索查扣之本案槍枝，係其與丙○○至「東帝士百貨」附近之玩具槍枝模型店購買後，再於96
    年7月16日在被告甲○○臺南市○○街672號住處，說要參考
    被告甲○○朋友即綽號「勁堂」男子所寄放而於另案即鈞院
    97年度訴字第660號案遭扣案之槍枝，自行改造玩具手槍而
    成，與伊無涉。而96年6月24日被告乙○○槍擊丁○○時，
    被告甲○○並不在場，而係丙○○在場，故被告甲○○對本
    案扣案之槍枝是否即為96年6月24日槍擊之槍枝，並不知悉
    。又案發時，被告甲○○與被告乙○○已有嫌隙，蓋96年7
    月17日凌晨台南市警察局第二分局搜索被告甲○○臺南市○○街672號住處時，扣到一支改造手槍，但被告甲○○當時
    並不在家，未落網，因被告乙○○誤認被告甲○○之妻陳雅
    雯向警方誣指該槍枝是乙○○的，並帶警方去查報乙○○，
    使被告乙○○於本案被查獲，因而遷怒被告甲○○，欲牽拖
    入罪，故被告乙○○之證詞不足採信。又無人目擊被告甲○○改造扣案槍枝之行為，且扣案3支金屬管狀物並非槍管，
    不能據以證明被告甲○○係以換裝土造槍管之方式改造扣案
    槍枝，另自綠驛汽車旅館所扣者僅係一般之五金工具，而未
    查扣子彈半成品或底火、火藥等製作子彈必需之物品。被告
    甲○○有無販賣扣案之槍彈之事實，僅被告乙○○之有瑕疵
    之證詞而已，並無補強證據云云。經查：
  (1)上開槍枝係被告甲○○與被告乙○○至臺南市「東帝士百貨
    」附近之玩具槍枝模型店，由被告甲○○以1萬餘元之代價
    所購：
  辯護意旨雖稱：被告乙○○被警搜索查扣之本案槍枝，係其
    與丙○○至「東帝士百貨」附近之玩具槍枝模型店購買後，
    再於96年7月16日（嗣改稱96年6、7月）在被告甲○○臺南
    市○○街672號住處，說要參考被告甲○○朋友即綽號「勁
    堂」男子所寄放而於另案即鈞院97年度訴字第660號案遭扣
    案之槍枝，自行改造玩具手槍而成，與被告甲○○無涉，此
    有被告甲○○之妻陳雅雯、丙○○可證云云。惟查，丙○○
    業經本院於96年11月1日發佈通緝，於97年8月6日經台灣台
    南地方法院檢察署發佈通緝，有丙○○之臺灣高等法院被告
    前案紀錄表在卷可憑，是無從傳喚到院。又被告甲○○於偵
    查中供稱：「（你太太在警局說，在7月16日看你與一個人
    在你家裡玩槍，那個人叫何名？）乙○○，他買了一隻手槍
    ，到我房間說要看朋友寄放在我這裡的那一支槍，參考要如
    何改造。」（詳偵字第11316號卷第74頁），則被告乙○○
    既係於96年6月24日持已改造之手槍射擊丁○○，自不可能
    是96年7月16日至被告甲○○住處參考「勁堂」男子所寄放
    之槍枝才改造手槍而持有，至為灼然。上開辯護意旨所稱顯
    然張冠李戴，混淆案情。
  辯護意旨雖稱：96年6月24日被告乙○○槍擊丁○○時，被
    告甲○○並不在場，而係丙○○在場，故被告甲○○對本案
    扣案之槍枝是否即為96年6月24日槍擊之槍枝，並不知悉，
    請求傳喚丙○○云云。惟查，丙○○業經本院及台灣台南地
    方法院檢察署發佈通緝，有如上述，是無從傳喚到院。又被
    告甲○○於97年11月10日審理中供稱：「（丙○○是否認識
    丁○○、程廣賢、戊○○？）上開人我都不認識，我不清楚
    丙○○是否認識他們。（憑何證據認為本案槍擊案發生時丙○○在場？）是丙○○跟我講的，何時、何地跟我講的，我
    都沒印象了。（丙○○如何跟你講？）丙○○說他本人跟乙○○有持槍去射擊他人，時間、地點他沒有跟我說的很清楚
    。」等語；另證人戊○○於97年11月24日審理中結證稱：96
    年6月24日晚上在臺南縣永康市○○街45號「阿雀姨海產店
    」飲酒時，有乙○○、程廣賢、丁○○、我、鄭永吉及其兩
    名友人。不認識丙○○，他並不在場。當天都是我們自己人
    在飲酒等情。綜上，上開辯護意旨所稱顯然毫無根據，純係
    虛構之詞。
  查被告甲○○與被告乙○○一起於96年3月間某日，至臺南
    市「東帝士百貨」附近之玩具槍枝模型店，由被告甲○○以
    1萬餘元之代價，購買玩具手槍1支乙情，業據被告甲○○於
    偵審中供承在卷（詳偵字第11316號卷第54頁、本院97年11
    月24日審判筆錄第14頁），經核與被告乙○○於偵、審中具
    結證述情節相符，堪認為實情。
  綜上，被告甲○○辯稱：被告乙○○被警搜索查扣之本案槍
    枝，係其與丙○○至「東帝士百貨」附近之玩具槍枝模型店
    購買後，再至伊臺南市○○區○○街672號住處，參考伊受
    友綽號「勁堂」男子寄藏之槍枝改造，與伊無涉云云，顯係
    事後畏罪之卸責之詞，至為灼然。
  (2)被告甲○○確有委請不知情之華元企業社之乙○○將玩具槍
    槍管內之阻鐵貫通，再將已貫通之槍管換裝回原玩具手槍內
    ，及自行改造子彈：
  查被告甲○○於94年11月底某日，在臺南市○○區○○街
    672號住處，自綽號「錦堂」之男子收受具有殺傷力改造手
    槍1支（槍枝管制編號0000000000號）及12GAUGE制式霰彈1
    顆，即未經許可而持有，藏放於上開住處。95年7月下旬某
    日起，復以自備之火藥、底火、彈殼、彈頭、桌上型鑽床、
    砂紙器、挫刀等物品及工具，在其前開住處，製造子彈15顆
    ，其中9顆具有殺傷力、6顆不具殺傷力。嗣於95年7月31 日
    9時20分許，經新營憲兵隊會同警方在上址搜索查獲，扣得
    上開物品及供改造子彈之用之子彈半成品、彈殼、彈頭、火
    藥、底火、銼刀、砂紙器、比例尺、桌上型鑽床等物品等情
    ，有本院95年度訴字第1501號判決附卷可稽。足見被告甲○○有改造子彈之能力及前科。
  又被告甲○○於95年11月間某日，在臺南市○○區○○街67
    2號住處，受綽號「勁堂」之成年男子之託，即基於寄藏之
    犯意，收受具殺傷力之直徑8.9±0.5mm非制式子彈9顆（經
    內政部警政署刑事警察局採樣2顆試射）及直徑7.9±0.5mm
    非制式子彈4顆（經內政部警政署刑事警察局採樣1顆試射）
    及改造金屬槍管1枝（阻鐵已車通）後，並自斯時起代為藏
    放在上開住處3樓房間內，迄於96年7月17日凌晨0時30分許
    ，經警在上開地點查獲，並扣得上開子彈13顆及槍管1枝等
    情，有本院97年度訴字第660號判決附卷可稽。而該案扣案
    物除該判決諭知沒收之物外，尚有半成品子彈2顆、半成品
    彈頭2顆、底火1盒，內具阻鐵之金屬槍管2支，及桌上型固
    定鉗1個、游標卡尺1支、鑽床1台、銼刀11支、鑽頭1支、鉗
    子3支、小磨砂鑽頭21支、銅鎚1支及其他物等工具，有該案
    之扣押物品清單及內政部警政署刑事警察局96年10月11日刑
    鑑字第0960130914號槍彈鑑定書1份及照片22張在卷可稽。
    而被告甲○○雖於96年7月17日凌晨0時30分許，未被警當場
    逮獲，嗣持變造之普通重型機車駕照投宿綠驛汽車旅館以逃
    避警方之追緝，然於96年7月28日下午，被告乙○○帶同警
    方前往綠驛汽車旅館查獲被告甲○○時，當場又扣得改造工
    具銼刀1支、鋸子1支、游標尺1支、小銼刀10支、鋸子刀片6
    支、夾床1台、鑽頭1支、槍管3枝、螺絲1盒、槍枝零件3枝
    、砂紙19張、彈璜2支及複進橫桿30支等物，上開等物，被
    告甲○○雖於偵查中辯稱係被告乙○○所寄放云云，惟於審
    理中已供承係其所有（詳97年11月24日審判筆錄）。觀之上
    情，兩案相隔僅11日，又扣得甚多之槍管、子彈半成品及改
    造工具，則在此之前之同年3月至5月間，被告甲○○自有能
    力製造土造子彈，殆無疑義。
  被告乙○○迭於偵、審中具結證稱：甲○○是將所購得的玩
    具槍管交給華元企業社之乙○○貫通槍管等情（詳偵字第11
    317號卷第20-22頁，本院卷97年10月13日審判筆錄第7頁）
    ，衡情，被告甲○○既無貫通槍管（即將槍管內之阻鐵貫通
    ）之機器設備（證之嗣後96年7月10日二人同至華元企業社
    委請乙○○鑽孔三支鐵材乙情可知），勢必委請他人代勞不
    可，而其再將已貫通之槍管換裝回原玩具手槍內，並非其能
    力所不及。是華元企業社之乙○○迭於偵、審中具結證稱：
    他們二人一起至華元企業社，連取貨時共見過兩次面（詳偵
    字第11316號卷第67、68頁，本院卷97年11月24日審判筆錄
    ），顯然記憶有誤，遺漏甲○○一人先前委請他代工將玩具
    槍槍管內之阻鐵貫通一事。
  (3)被告甲○○確有販賣上開槍彈給被告乙○○：
  上開犯罪事實，業據同案被告乙○○於偵、審中具結證述明
    確在卷（詳偵字第11317號卷第20、22頁，偵字第11316號卷
    第53、54、56頁，本院卷97年10月13日審判筆錄），而被告
    甲○○藏匿於綠驛汽車旅館期間，被告乙○○「每天」進出
    找被告甲○○（詳偵字第11316號卷第45頁），可見渠等間
    相互信任應無深仇大恨，被告乙○○當無故意誣陷被告甲○○之理。又96年7月28日上午，被告乙○○住處遭警搜索，
    係源於96年6月24日晚上槍傷丁○○事件，因對方報警之故
    ，並無懷疑遭被告甲○○告密等情，業據被告乙○○於本院
    審理中證述在卷（詳本院卷97年10月13日審判筆錄），堪認
    合於情理。是辯護意旨雖稱：96年7月17日台南市警察局第
    二分局搜索被告甲○○臺南市○○街672號住處時，扣到一
    支改造手槍，但被告甲○○當時並不在家，未落網，因被告
    乙○○誤認被告甲○○之妻陳雅雯向警方誣指該槍枝是乙○○的，並帶警方去查報乙○○，使被告乙○○於本案被查獲
    ，因而遷怒被告甲○○，欲牽拖入罪，故被告乙○○之證詞
    不足採信云云，顯係杜撰之詞。
  被告乙○○於本院審理中證稱「我只知道交槍的地點在安慶
    國小大門旁的小巷子，甲○○的住所則在安慶國小後門旁邊
    那排房子其中一戶，甲○○的家在大馬路上。」等情（詳本
    院卷97年11月10日審判筆錄），再參酌被告乙○○於97年10
    月13日審理中繪製之簡圖、台南縣警察局永康分局97年10月
    27日南縣永警偵字第0970023237號函及所附現場圖（詳本院
    卷，圖記：被告甲○○臺南市○○區○○街672號住處離安
    慶國小不到50公尺），可知被告甲○○交付被告乙○○上開
    槍彈之地點為安慶國小大門右邊之巷子即「大安街620巷」
    無訛，被告乙○○雖於審理中證稱係安南區○○路，恐係對
    台南市○○區○道路名稱不熟（因其住居在台南縣）或記憶
    有誤之故，乃情理之常，惟並無礙本院上開交付槍彈地點之
    認定。
  (4)綜上所述，被告甲○○上開所辯，顯係卸責之詞，不足採信
    ，罪證明確，其有改造及販賣槍、彈之犯行，亦堪以認定。
二、(一)核被告乙○○所為，係犯槍砲彈藥刀械管制條例第8條第4
    項之未經許可持有可發射子彈具有殺傷力之改造槍枝罪及同
    條第12條第4項之未經許可持有具殺傷力之子彈罪，其上開
    所犯兩罪，係一行為而觸犯數罪名，為想像競合犯，應從一
    重之未經許可持有具有殺傷力之改造手槍罪處斷。查被告乙○○於偵查中自白本件犯行，並供述全部槍彈之來源，因而
    查獲被告甲○○違反槍砲彈藥刀械管制條例之重大犯行，應
    依槍砲彈藥刀械管制條例第18條第4項規定減輕其刑。(二)核
    被告甲○○所為，係犯槍砲彈藥刀械管制條例第8條第1項之
    未經許可製造及販賣可發射子彈具有殺傷力之改造槍枝罪、
    同法第12條第1項之未經許可製造及販賣具有殺傷力之子彈
    罪、同法第13條第4項之未經許可，持有槍枝主要組成零件
    罪（原起訴係犯同法第13條第1項之未經許可，製造槍枝主
    要組成零件罪，嗣經蒞庭檢察官變更起訴事實為同法第13條
    第4項之未經許可，持有槍枝主要組成零件罪）及刑法第216
    條、第212條行使變造特種文書罪（公訴人僅起訴刑法第212
    條變造特種文書罪，尚有未洽，惟尚無變更起訴法條之問題
    ）；被告甲○○未經許可而製造槍、彈之低度行為，為其未
    經許可而販賣槍、彈之高度行為所吸收，均不另論罪；被告
    甲○○所犯未經許可販賣具殺傷力改造手槍罪及未經許可販
    賣子彈罪，係一行為而觸犯數罪名，為想像競合犯，應從一
    重之未經許可販賣具殺傷力之改造手槍罪處斷。又被告甲○○所犯未經許可販賣具殺傷力之改造手槍罪、未經許可，持
    有槍枝主要組成零件罪與行使變造特種文書罪間，犯意個別
    ，行為互殊，為數罪，應予分論併罰。爰審酌被告乙○○品
    行不佳，本案係於假釋中所犯（前犯毒品等案，經減刑後應
    執行有期徒刑6年6月，刑滿期日96年11月20日，95年3月16
    日假釋出監），本案犯罪之動機、目的、手段、雖供述全部
    槍彈之來源但前已持槍槍擊丁○○成傷所生危害不輕、犯罪
    後坦承犯行之態度等一切情狀，量處如主文所示之刑，並諭
    知罰金易服勞役之折算標準，以資懲儆。扣案之被告乙○○
    所有之仿BERETTA廠84型半自動手槍之改造手槍1枝（係將被
    警查扣之經拆解之槍管1枝、零件2個、槍身1枝組裝而成，
    含彈匣1個，槍枝管制編號：0000000000號）及改造子彈3顆
    ，均屬違禁物，應均依法宣告沒收。至於其他扣案之小挫刀
    3支、鐵刷1支、小剪刀1支、尖嘴鉗1支、擦槍油1瓶、槍枝
    零件1盒、擦槍通條1支、磨石1塊、砂布2塊等物，及送鑑定
    時之試射子彈彈殼2顆，均非屬違禁物，亦非被告乙○○所
    有供犯罪所用之物，爰均不宣告沒收。另審酌被告甲○○品
    行不佳，有多件違反槍砲彈藥刀械管制條例前科（本院95年
    度訴字第1501號、97年度訴字第660號），明知槍、彈若遭
    不當使用，將對社會治安產生莫大之危害，猶不知悔改，仍
    於96年間，觸犯本件製造及販賣具殺傷力之槍、彈等行為，
    對社會及居家環境形成不定時之隱憂，且被告甲○○事後猶
    藉詞矯飾，犯罪後態不佳，至於其所犯行使變造特種文書、
    未經許可持有槍枝之主要組成零件等犯行部分，情節尚輕，
    且犯後坦承犯行等一切情狀，各量處如主文所示之刑，及定
    其應執行之刑，並諭知罰金易服勞役之折算標準，以資懲儆
    。扣案之土造金屬撞針2支，為槍枝之主要組成零件，自屬
    違禁物；扣案之變造之吳連發名義之普通重型機車駕照1枚
    其上黏貼之甲○○相片1張，為被告甲○○所有供行使變造
    特種文書犯罪所用之物；扣案之銼刀1支、鋸子1支、游標尺
    1 支、小銼刀10支、鋸子刀片6支、夾床1台、鑽頭1支、砂
    紙19張等物，為被告甲○○所有供改造子彈犯罪所用之物，
    依法均併宣告沒收，至於扣案之其他金屬管狀物3支、金屬
    柱狀物1支（均經公訴人另認罪嫌不足）、螺絲1盒、彈璜2
    支及複進橫桿30支等物，均非屬違禁物，亦非被告甲○○所
    有供犯罪所用之物，爰均不宣告沒收。
據上論斷，應依刑事訴訟法第299條第1項前段，槍砲彈藥刀械管
制條例第8條第1、4項、第12條第1、4項、第13條第4項、第18條
第4項，刑法第11條前段、第216條、第212條、第55條、第51條
第5款、第42條第3項、第38條第1項第1、2款，刑法施行法第1條
之1，判決如主文。
本案經檢察官己○○到庭執行職務。
中    華    民    國    97    年    12    月    8     日
                  刑事第十四庭  審判長法  官  陳顯榮
                                      法  官  柯顯卿
                                      法  官  廖建彥
以上正本證明與原本無異。
如不服本判決應於收受本判決後10日內向本院提出上訴書狀，並
應敘述具體理由。其未敘述上訴理由者，應於上訴期間屆滿後20
日內向本院補提理由書狀（均須按他造當事人之人數附繕本）「
切勿逕送上級法院」。
                                      書記官  韓若玉
中    華    民    國    97    年    12    月    8     日
附錄論罪科刑法條：
槍砲彈藥刀械管制條例第8條第1項、第4項：
未經許可，製造、販賣或運輸鋼筆槍、瓦斯槍、麻醉槍、獵槍、
空氣槍或第4條第1項第1款所定其他可發射金屬或子彈具有殺傷
力之各式槍砲者，處無期徒刑或5年以上有期徒刑，併科新臺幣1
千萬元以下罰金。
未經許可，持有、寄藏或意圖販賣而陳列第1項所列槍枝者，處3
年以上10 年以下有期徒刑，併科新臺幣 700 萬元以下罰金。
槍砲彈藥刀械管制條例第12條第1項、第4項：
未經許可，製造、販賣或運輸子彈者，處1年以上7年以下有期徒
刑，併科新台幣 500 萬元以下罰金。
未經許可，持有、寄藏或意圖販賣而陳列子彈者，處5年以下有
期徒刑，併科新台幣 300 萬元以下罰金。
槍砲彈藥刀械管制條例第13條第1項、第4項：
未經許可，製造、販賣或運輸槍砲、彈藥之主要組成零件者，處
3年以上10年以下有期徒刑，併科新台幣700萬元以下罰金。
未經許可，持有、寄藏或意圖販賣而陳列第1項所列零件者，處6
月以上5年以下有期徒刑，併科新台幣300萬元以下罰金。
刑法第212條：
偽造、變造護照、旅券、免許證、特許證及關於品行、能力、服
務或其他相類之證書、介紹書，足以生損害於公眾或他人者，處
1年以下有期徒刑、拘役或3百元以下罰金。
刑法第216條：
行使第210條至第215條之文書者，依偽造、變造文書或登載不實
事項或使登載不實事項之規定處斷。


司法院資訊處製作；財團法人民間司法改革基金會備份。
